# 新收入准则

提问人：wx_6160292c64e2 时间：2022-05-21 21:22:47
请教陈版主：背景：A公司与B签订商品买卖合同，交付 5 个定制化罐子，合同约定 5 个全部交付，B公司才会支付款项。 5 个定制化罐子，B公司不会组装使用，是单独使用的。A公司是分批发出这 5 个罐子
问题：请问陈版主，A公司是在 5 个罐子均交付的时候确认收入，视为 5 个单项履约义务，但由于交付 1 个罐子的时候，不满足”因转让商品的而有权取得的对价很有可能收回”，所以只交付 5 个罐子之前，均不确认收入。还是每交付一个都确认合同资产，确认收入呢？

回答人：chenyiwei
如果每个罐子都可以单独使用，则每个罐子的交付均分别构成一项单独的履约义务。企业可在单个罐子交付并经客户验收确认时确认与该罐子相对应的收入，对应确认合同资产。